ACORDAO-COMPLETO-2521755

ACÓRDÃO DE RELAÇÃO

ACÓRDÃO DE RELAÇÃO 601/2022 ATA 2/2022 - SEGUNDA CÂMARA

Acórdão 601/2022-TCU-Segunda Câmara
	Os Ministros do Tribunal de Contas da União ACORDAM, por unanimidade, com fundamento nos arts. 1º, inciso V, e 39, inciso II, da Lei 8.443/1992, c/c os arts. 1º, inciso VIII, 143, inciso II, 259, inciso II, e 260 do Regimento Interno/TCU, em considerar legais e conceder o registro dos atos iniciais de aposentadoria dos ex-servidores José Ribamar Soares, Josias Paulo Batista e José Tarcísio de Albuquerque Carvalho, sem prejuízo de dispensar o ressarcimento das quantias indevidamente recebidas de boa-fé pelos referidos interessados, consoante o disposto no Enunciado 106 da Súmula da Jurisprudência do TCU, em conceder o registro tácito dos atos iniciais de aposentadoria dos ex-servidores José Vicente Fontes Junqueira e Julio Haveisen e, com fundamento no art. 4º, inciso I, da Resolução/TCU 315/2020, em fazer as seguintes determinações e autorizar a adoção das medidas abaixo, de acordo com os pareceres emitidos nos autos:
1. Processo TC-Processo 009.484/2020-5 (APOSENTADORIA) 
	1.1. Interessados: Jose Ribamar Soares (XXX.186.783-XX) ; Josias Paulo Batista (XXX.702.865-XX) ; José Tarciso de Albuquerque Carvalho (XXX.764.773-XX) ; José Vicente Fontes Junqueira (XXX.026.906-XX) ; Julio Haueisen (XXX.429.256-XX) .
	1.2. Órgão/Entidade: Ministério dos Transportes, Portos e Aviação Civil (extinto) .
	1.3. Relator: Ministro-Substituto Marcos Bemquerer Costa.
	1.4. Representante do Ministério Público: Procurador Júlio Marcelo de Oliveira.
	1.5. Unidade Técnica: Secretaria de Fiscalização de Integridade de Atos e Pagamentos de Pessoal e de Benefícios Sociais (Sefip) .
	1.6. Representação legal: não há.
	1.7. Determinações:
	1.7.1. determinar ao Ministério da Infraestrutura que adote as seguintes medidas:
	1.7.1.1. no tocante aos proventos dos inativos José Ribamar Soares, Josias Paulo Batista e José Tarcísio de Albuquerque Carvalho, no prazo de 15 (quinze) dias, fazer cessar os pagamentos decorrentes da rubrica judicial referente à VPNI, sob pena de responsabilidade solidária da autoridade administrativa omissa, nos termos dos arts. 262, caput, do RI/TCU, e 8º, caput, da Resolução/TCU 206/2007;
	1.7.1.2. encaminhar ao Tribunal, no prazo de 30 (trinta) dias contados a partir da ciência desta deliberação, documento apto a comprovar que os interessados tomaram conhecimento do acórdão;
	1.7.2. autorizar que a Sefip adote as medidas pertinentes com vistas à revisão de ofício das aposentadorias dos Srs. José Vicente Fontes Junqueira e Julio Haveisen, levando em conta, para tanto, as ocorrências identificadas nestes autos.

Segunda Câmara

Ministério dos Transportes, Portos e Aviação Civil (extinto).

Jose Ribamar Soares (XXX.186.783-XX); Josias Paulo Batista (XXX.702.865-XX); José Tarciso de Albuquerque Carvalho (XXX.764.773-XX); José Vicente Fontes Junqueira (XXX.026.906-XX); Julio Haueisen (XXX.429.256-XX).

MARCOS BEMQUERER

não há.

Procurador Júlio Marcelo de Oliveira.

APOSENTADORIA (APOS)

Secretaria de Fiscalização de Integridade de Atos e Pagamentos de Pessoal e de Benefícios Sociais (Sefip).